【裁判字號】    98,裁,2619
【裁判日期】    981029
【裁判案由】    營利事業所得稅
【裁判全文】
最  高  行  政  法  院  裁  定
                                      98年度裁字第2619號
上  訴  人  漢英實業有限公司
代  表  人  甲○○
被 上訴 人  財政部臺北市國稅局
代  表  人  乙○○
上列當事人間營利事業所得稅事件，上訴人對於中華民國98年6
月25日臺北高等行政法院98年度訴字第527號判決，提起上訴，
本院裁定如下：
    主  文
上訴駁回。
上訴審訴訟費用由上訴人負擔。
    理  由
一、按對於高等行政法院判決之上訴，非以其違背法令為理由，
    不得為之，行政訴訟法第242條定有明文。依同法第243條第
    1項規定，判決不適用法規或適用不當者，為違背法令；而
    判決有同條第2項所列各款情形之一者，為當然違背法令。
    是當事人對於高等行政法院判決上訴，如依行政訴訟法第24
    3條第1項規定，以高等行政法院判決有不適用法規或適用不
    當為理由時，其上訴狀或理由書應有具體之指摘，並揭示該
    法規之條項或其內容；若係成文法以外之法則，應揭示該法
    則之旨趣；倘為司法院解釋或本院之判例，則應揭示該判解
    之字號或其內容。如以行政訴訟法第243條第2項所列各款情
    形為理由時，其上訴狀或理由書，應揭示合於該條項各款之
    事實。上訴狀或理由書如未依此項方法表明，或其所表明者
    與上開法條規定不合時，即難認為已對高等行政法院判決之
    違背法令有具體之指摘，其上訴自難認為合法。
二、本件上訴人對於高等行政法院判決上訴，係略以：被上訴人
    對上訴人及關係企業慧誠有限公司（下稱慧誠公司）有關外
    銷損失及佣金支出之審核標準不一致，有違行政程序法第6
    條公平原則之規定。另有關暫付款設算利息收入部分，被上
    訴人未具體載明理由，僅以不符交易常規，亦未載明理由及
    依據，原判決有理由不備之違背法令。上訴人與慧誠公司兩
    家公司均自民國93年起陸續遭被上訴人就佣金支出部分查帳
    ，然被上訴人都可接受慧誠公司所提之證據、理由，而達成
    協談核定，卻對於一樣提出相同證據、主張之上訴人，執意
    認定否准認列佣金支出、外銷損失及增列利息收入，明顯違
    反平等原則。又未能說明其理由，已違反相同事物應為相同
    處理之平等原則，原處分適用法規顯有錯誤，更應依行政程
    序法第128條及行政訴訟法第273條第1項第1款規定，准許上
    訴人申請撤銷原處分。況且，被上訴人主張應課之稅額，亦
    並未提出合理之依據，上訴人願依慧誠公司復查決定書所採
    之證據、理由及協談變更核定方式，試行和解，請責令被上
    訴人重新核定92年度營利事業所得稅之外銷損失及補稅金額
    ，以保障上訴人之權益等語，為其理由。
三、本件上訴人對於高等行政法院判決上訴，雖以該判決有判決
    不備理由之違背法令為由。惟核其上訴理由狀所載內容，仍
    執與起訴意旨略同且經原審不採之陳詞及見解之歧異，就原
    審取捨證據、認定事實之職權行使，指摘其為不當，並就原
    審已論斷者，泛言未論斷，而未具體表明合於不適用法規、
    適用法規不當、或行政訴訟法第243條第2項所列各款之情形
    ，難認對該判決之如何違背法令已有具體之指摘。況縱原審
    雖有未於判決中加以論斷者，惟尚不影響於判決之結果，亦
    與所謂判決不備理由之違法情形不相當。依首揭說明，應認
    其上訴為不合法。
四、據上論結，本件上訴為不合法，依行政訴訟法第249條第1項
    前段、第104條、民事訴訟法第95條、第78條，裁定如主文
    。
中    華    民    國    98    年    10    月    29    日
                    最高行政法院第六庭
                        審判長法官  林  茂  權
                              法官  黃  淑  玲
                              法官  張  瓊  文
                              法官  侯  東  昇
                              法官  黃  秋  鴻
以  上  正  本  證  明  與  原  本  無  異
中    華    民    國    98    年    10    月    30    日
                              書記官  王  福  瀛


司法院資訊處製作；財團法人民間司法改革基金會備份。
